【裁判字號】    98,訴,3446
【裁判日期】    981130
【裁判案由】    偽造文書
【裁判全文】
臺灣臺中地方法院刑事判決              98年度訴字第3446號
公  訴  人  臺灣臺中地方法院檢察署檢察官
被      告  乙○○
上列被告因偽造文書案件，經檢察官提起公訴（98年度偵緝字第
2056號），被告於準備程序中就被訴事實為有罪之陳述，經告以
簡式審判之旨，並聽取意見後，本院合議庭裁定由受命法官獨任
進行簡式審判程序，判決如下：
    主    文
乙○○行使偽造私文書，足以生損害於他人，處有期徒刑肆月，
如易科罰金，以新臺幣壹仟元折算壹日，減為有期徒刑貳月，如
易科罰金，以新臺幣壹仟元折算壹日，於附表一、二所示支票背
面偽造之「羅永賢」署押拾枚沒收；又行使偽造私文書，足以
生損害於他人，處有期徒刑月，如易科罰金，以新臺幣壹仟元
折算壹日，於借款登記簿上偽造之「羅永賢」署押貳拾枚沒收；
又行使偽造私文書，足以生損害於他人，處有期徒刑貳月，如易
科罰金，以新臺幣壹仟元折算壹日，於貳張借據上偽造之「羅永
賢」署押共肆枚（每張借據貳枚）沒收。應執行有期徒刑伍月，
如易科罰金，以新臺幣壹仟元折算壹日，於附表一、二所示支票
背面、借款登記簿及貳張借據上偽造之「羅永賢」署押共伍拾肆
枚，均沒收。
    犯罪事實
一、乙○○於民國95年7、8月間，因經營餐廳而認識從事南北雜
    貨買賣之甲○○，乙○○起初先以支付現金方式向甲○○買
    貨，嗣於往來1、2個月後，方以客票方式交易，詎乙○○竟
    基於行使偽造私文書之犯意，於95年8、9月間（起訴書誤載
    為95年6月起至95年8月止），以客票支付甲○○貨款時，在
    如附表一、二所示之30張支票背面，接續偽造「羅永賢」署
    押共30枚（每張支票背面各偽造1枚），並於臺中縣豐原市
    公所停車場、豐原市○○○路12號甲○○住處、豐原市公園
    等地，將上開支票交付予甲○○而行使之，足生損害於甲○
    ○、「羅永賢」。
二、另於96年6月起至96年12月止（起訴書誤載為至97年2月止）
    ，乙○○陸續向甲○○借款新臺幣（下同）434萬餘元，乙
    ○○向甲○○借款時，甲○○要求乙○○須簽名做為借款之
    證明，詎乙○○即另行基於行使偽造私文書之犯意，接續在
    甲○○提供之借款登記簿上，偽簽「羅永賢」署押約20枚，
    表示其確有向甲○○借得款項之事實後，交付予甲○○而行
    使之，足生損害於甲○○、「羅永賢」。
三、甲○○因乙○○積欠434萬餘元均未返還，即要求乙○○書
    立借據以為擔保，乙○○遂於96年年底至97年年初之某日（
    起訴書誤載為97年年中），另行基於行使偽造私文書之犯意
    ，在臺中縣潭子鄉○○路，接續在2張借據（1張載明向甲○
    ○借得331萬元，1張載明向甲○○借得103萬6500元），偽
    簽「羅永賢」署押共4枚（每張借據均偽造「羅永賢」簽名
    及指印共2枚），交予甲○○而行使之，足生損害於甲○○
    、「羅永賢」。嗣因乙○○無力償還借款，甲○○發覺有異
    始知上情。
四、案經甲○○訴由臺灣臺中地方法院檢察署檢察官偵查起訴。
    理    由
一、前揭犯罪事實，業據被告乙○○於本院審理時均供承不諱，
    核與告訴人甲○○之指訴情節相符，並有三信商業銀行客戶
    庫存票據代收事故登記表、安泰商業銀行豐原分行代收票據
    特定帳號撤、退票明細、借據2張等在卷可憑。核被告之自
    白與事實相符，應為真實。本案事證明確，被告前揭犯罪事
    實欄一、二、三之犯行，均洵堪認定，應依法論科。
二、核被告於犯罪事實欄一、二、三所為，均係犯刑法第216條
    、210條之行使偽造私文書罪。被告於犯罪事實欄一、二、
    三之偽造「羅永賢」署押之行為，係偽造私文書之階段行為
    ，而於犯罪事實欄一、二、三所為偽造私文書之低度行為亦
    為行使之高度行為所吸收，均不另論罪。被告分別於犯罪事
    實欄一、二、三之行使偽造私文書之行為，各係數行為於密
    切接近之時地實施，侵害同一之法益，各行為之獨立性極為
    薄弱，依一般社會健全觀念，在時間差距上，難以強行分開
    ，在刑法評價上，以視為數個舉動之接續施行，合為包括之
    一行為予以評價，較為合理，均屬接續犯，而各為包括之一
    罪。被告就犯罪事實欄一、二、三之行使偽造私文書3罪間
    ，犯意各別，應予分論併罰。爰審酌被告與告訴人甲○○間
    生意往來，本應誠信以對，被告竟偽造「羅永賢」署押於前
    揭私文書，使告訴人誤信其為「羅永賢」所簽署，非但有失
    誠信且造成告訴人求償之困擾，並考量其偽造之數量及對交
    易安全所生危害，復審酌其犯後坦承犯行之犯後態度及其犯
    罪之動機、目的、手段等一切情狀，分別量處如主文所示之
    刑，並均諭知易科罰金之折算標準。又被告於犯罪事實欄一
    之犯罪時間，係在96年4月24日以前所為，復查無何不得減
    刑之情形，爰依中華民國九十六年罪犯減刑條例第2條第1項
    第3款之規定減其宣告刑二分之一，並就所犯上開之罪定其
    應執行之刑，及諭知易科罰金之折算標準。末查，被告於犯
    罪事實欄一之附表一、二所示支票30張背面偽造之「羅永賢
    」署押30枚、於犯罪事實欄二之借款登記簿上偽造之「羅永
    賢」署押20枚及於犯罪事實欄三之2張借據上偽造之「羅永
    賢」署押4枚，不問屬於犯人與否，均應依刑法第219條之規
    定，分別於各罪刑項下，予以宣告沒收。
據上論斷，應依刑事訴訟法第273條之1第1項、第299條第1項前
段，刑法第216條、第210條、41條第1項前段、第219條、第51條
第5款，中華民國九十六年罪犯減刑條例第2條第1項第3款、第7
條第11條，判決如主文。
本案經檢察官丙○○到庭執行職務。
中    華    民    國    98    年    11    月    30    日
                  刑事第三庭    法  官  李慧瑜
以上正本證明與原本無異。
如不服本判決應於收受判決後10日內向本院提出上訴書狀，並應
敘述具體理由；其未敘述上訴理由者，應於上訴期間屆滿後20日
內向本院補提理由書（均須按他造當事人之人數附繕本）「切勿
逕送上級法院」。
                                書記官  陳青瑜
中    華    民    國    98    年    11    月    30    日
附錄論罪科刑法條
中華民國刑法第216條
行使第210條至第215條之文書者，依偽造、變造文書或登載不實
事項或使登載不實事項之規定處斷。
中華民國刑法第210條
偽造、變造私文書，足以生損害於公眾或他人者，處 5 年以下
有期徒刑。


司法院資訊處製作；財團法人民間司法改革基金會備份。
